---
title: "Thread Analisys"
author: "J.P.G."
date: "Summer 2018"
output:
  html_document:
    toc: yes
  html_notebook:
    highlight: pygments
    number_sections: yes
    theme: spacelab
    toc: yes
    toc_float: no
---

```{r}
library(DataDrivenSecFirehol)
```


Threat intel based on firehol's IP lists
=============================

Descargamos y descomprimimos los holes.... tarda un ratico...
```{r}
path.raw.data <- DataDrivenSecFirehol::downloadFireHolData()
```
El contendio esta en `r path.raw.data`. Es un fichero temporal que se eliminará cuando cierres la sesión.

A continuación, vamos a proceder a parsear los datos anteriores y a generar el data frame ordenado. 

```{r}
df <- DataDrivenSecFirehol::tidyDataIPs(raw.path = path.raw.data)
```

Ya tenemos las IPs parseadas, ahora es el turno de la localización por IPs usando la base de datos de maxmind.

```{r}
df2 <- DataDrivenSecFirehol::tidyDataCountries(raw.path = path.raw.data)
```

Una vez tenemos los dos data frames construidos y a punto, procedemos a fusionarlos para tener todo el contenido en un mismo dataframe.

```{r}
df_final <- DataDrivenSecFirehol::mergeDFs(df,df2)
```

Ahora, os aconsejo probar algunos ejemplos como los de continuación:

JEFFREY COMPLETA PLIS...
